【裁判字號】    95,易,954
【裁判日期】    950831
【裁判案由】    竊盜
【裁判全文】
臺灣桃園地方法院刑事判決               95年度易字第954號
公  訴  人  臺灣桃園地方法院檢察署檢察官
被      告  乙○○
                    （另案在臺灣桃園監獄執行中）
上列被告因竊盜案件，經檢察官提起公訴（95年度偵緝字第677
號、95年度偵字第13214 號）及移送併案審理（95年度偵字第
14219 號、第14341 號），被告於準備程序中就被訴事實為有罪
之陳述，經合議庭裁定由受命法官獨任行簡式審判程序，本院判
決如下：
    主  文
乙○○連續竊盜，累犯，處有期徒刑捌月。扣案鑰匙貳支沒收。
    事  實
一、乙○○前曾於民國92年間因違反毒品危害防制條例案件，經
    本院於93年9 月22日以92年度訴字第1688號判決判處有期徒
    刑1 年確定，並於94年1 月24日縮刑期滿執行完畢。乙○○
    猶不知悔改，竟基於意圖為自己不法所有之概括犯意，而為
    下列犯罪行為：
  (一)於95年3 月29日13時許，行經桃園縣龍潭鄉○○路386號前
    ，見江鳳嬌所有，交由甲○○使用之車牌號碼：MNL －813
    號重型機車停放在該處，且電門上仍插有鑰匙，認為有機可
    趁，即以該鑰匙啟動電門，竊取上開機車得手。嗣於95年3
    月29日14時許，乙○○騎乘前揭機車，行經桃園縣平鎮市○
    ○路○ 段4 號前，經警發現可疑，並實施攔檢而查獲，乙○
    ○經警員移送臺灣桃園地方法院檢察署，並由檢察官命限制
    住居後予以釋放。
  (二)於95年6 月7 日13時許，行經桃園縣龍潭鄉○○路桃園客運
    站對面處，見陳玉壽所有，交由丁○○使用之車牌號碼：
    ASV －451 號重型機車停放在該處，且電門上仍插有鑰匙，
    認為有機可趁，即以該鑰匙啟動電門，竊取上開機車得手。
    嗣於95年6 月7 日14時45分許，乙○○騎乘前揭機車，行經
    桃園縣中壢市○○○路○ 段57號前，經警發現可疑，並實施
    盤查而查獲，乙○○經警員移送臺灣桃園地方法院檢察署，
    並由檢察官命限制住居後予以釋放。
  (三)於95年6 月21日17時許，行經桃園縣中壢市○○街77號前，
    見張榮錦所有、交由丙○○使用之車牌號碼：KCQ －387 號
    重型機車停放在該處，即以其所有之鑰匙1 支插入該機車電
    門內，啟動電門，竊取上開機車得手。嗣於95年6 月21日17
    時50分許，乙○○騎乘前揭機車，行經桃園縣中壢市○○○
    路與新生路口前，經警發現可疑，並實施盤查而查獲，並扣
    得其所有供行竊用之鑰匙1 支。乙○○經警員移送臺灣桃園
    地方法院檢察署，並由檢察官命限制住居後予以釋放。
  (四)於95年6 月28日13時許，行經桃園縣平鎮市○○路○○段陸
    軍通訊學校前，見戊○○所有之車牌號碼：LOR －918 號重
    型機車停放在該處，即以其所有之鑰匙1 支插入該機車電門
    內，啟動電門，竊取上開機車得手。嗣於95年7 月1 日8 時
    許，乙○○騎乘前揭機車，行經桃園縣中壢市○○○路○ 段
    314 號前，經警發現可疑，並實施盤查而查獲，並扣得其所
    有供行竊用之鑰匙1 支。
二、案經桃園縣政府警察局平鎮、中壢分局報請臺灣桃園地方法
    院檢察署檢察官偵查起訴及移送併案審理。
    理  由
一、按刑事訴訟法第273 條之1 規定除被告所犯為死刑、無期徒
    刑、最輕本刑為三年以上有期徒刑之罪、或高等法院管轄第
    一審案件者外，於審判期日前之程序進行中，被告先就被訴
    事實為有罪之陳述時，審判長得告知被告簡式審判程序之旨
    ，並聽取當事人、代理人、辯護人及輔佐人之意見後，裁定
    進行簡式審判程序。經查，本件被告乙○○被訴竊盜乙案，
    非前開不得進行簡式審判程序之案件，經被告本院行準備程
    序時就訴事實為有罪之陳述，且經法官告知被告簡式審判程
    序之旨，聽取被告及檢察官之意見後，爰依上開刑事訴訟法
    第273 條之1 之規定，裁定改依簡式審判程序審判之，合先
    敘明。
二、上揭於如犯罪事實欄(一)、(二)、(三)、(四)所示之犯罪事實，業經
    被告於本院行準備程序中坦承不諱（見本院95年8 月2 日準
    備程序筆錄），核與證人甲○○、丁○○、丙○○、戊○○
    於警詢中證述情節相符合，並有車籍作業系統－查詢認可資
    料4 份、車輛車牌失竊作業－新增車輛認可資料3 份、贓物
    認領保管單4 份及照片3 張附卷及扣案鑰匙2 支在卷可佐，
    足徵被告前開自白與事實相符，洵堪採信。本案事證明確，
    被告犯行洵堪認定，應予依法論科。
三、論罪：
  (一)查被告行為後，刑法於94年2 月2 日公布，於95年7 月1日
    施行，其中修正第2 條、第33條、第56條、第47條規定。按
    行為後法律有變更者，適用行為時之法律，但行為後之法律
    有利於行為人者，適用最有利於行為人之法律，現行刑法第
    2 條第1 項訂有明文。此條規定乃與刑法第1 條罪刑法定主
    義契合，而貫徹法律禁止溯及既往原則，係規範行為後法律
    變更所生新舊法律比較適用之準據法，是刑法第2 條本身雖
    經修正，但刑法第2 條既屬適用法律之準據法，本身尚無比
    較新舊法之問題，應一律適用裁判時之現行刑法第2 條規定
    以決定適用之刑罰法律，先予辨明。又以本次刑法修正之比
    較新舊法，應就罪刑有關之共犯、未遂犯、想像競合犯、牽
    連犯、連續犯、結合犯，以及累犯加重、自首減輕暨其他法
    定加減原因（如身分加減）與加減例等一切情形，綜其全部
    罪刑之結果而為比較，最高法院95年5 月23日著有95年度第
    8 次刑庭會議決議可資參照，再按比較適用最有利於行為人
    之法律，應就罪刑有關之一切情形比較其全部結果，而為一
    體之適用，不應一部分適用新法，一部分適用舊法，最高法
    院29年上字第964 號判例意旨參照。查其中：(1)罰金刑之計
    算單位及處罰部分：修正前刑法第33條第5 款規定「罰金：
    1 元以上。」，與修正後刑法第33條第5 款規定「罰金：新
    臺幣1,000 元以上，以百元計算之。」不同；另95年6 月14
    日修正公布刑法施行法第1 條之1 ：「中華民國94年1 月7
    日刑法修正施行後，刑法分則編所定罰金之貨幣單位為新臺
    幣。94年1 月7 日刑法修正時，刑法分則編未修正之條文定
    有罰金者，自94年1 月7 日刑法修正施行後，就其所定數額
    提高為30倍。但72年6 月26日至94年1 月7 日新增或修正之
    條文，就其所定數額提高為3 倍」。而刑法第320 條第1 項
    之普通竊盜罪，依修正後之法律，該罪所得科處之罰金刑最
    高為新臺幣15,000元、最低為新臺幣1,000 元，然依被告行
    為時之刑罰法律，即罰金罰鍰提高標準條例第1 條前段規定
    之提高倍數10倍，再依現行法規所定貨幣單位折算新臺幣條
    例第2 條規定，銀元以新臺幣之3 倍折算及刑法第33條第5
    款規定之罰金最低額1 元計算，該罪之罰金刑最高為新臺幣
    15, 000 元，最低額僅為新臺幣30元。因此，比較上述修正
    前、後之刑罰法律，自以被告行為時關於科處罰金刑之法律
    較有利於被告。(2)又刑法第56條連續犯之規定業於94年1 月
    7 日修正刪除，並於95年7 月1 日施行。是於新法修正施行
    後，被告之數犯罪行為，即須分論併罰。此刪除雖非犯罪構
    成要件之變更，但顯已影響行為人刑罰之法律效果，比較新
    、舊法結果，自應以被告行為時之法律即舊法論以連續犯對
    被告較為有利。(3)刑法第47條累犯之規定，修正前規定：「
    受有期徒刑之執行完畢，或受無期徒刑或有期徒刑一部之執
    行而赦免後，5 年以內再犯有期徒刑以上之罪者，為累犯，
    加重本刑至二分之一。」；修正後刑法第47條第1 項規定：
    「受徒刑之執行完畢，或一部之執行而赦免後，5 年以內故
    意再犯有期徒刑以上之罪者，為累犯，並加重本刑至二分之
    一。」，本案被告無論依修正前之刑法第47條，或修正後之
    刑法第47條第1 項之規定，均構成累犯，對被告而言並無不
    同。(4)綜合上述各條文修正前、後之比較，揆諸前揭最高法
    院決議、判例意旨及修正後刑法第2 條第1 項前段、後段規
    定之「從舊、從輕」原則，及法律一體適用，不容割裂之原
    則，自應適用被告行為時之法律，即修正前刑法之相關規定
    予以論處。
  (二)核被告於如犯罪事實欄(一)、(二)、(三)、(四)所為均係犯刑法第32
    0 條第1 項之普通竊盜罪。被告先後多次竊盜犯行，時間緊
    接，手法相同，且係犯構成要件相同之罪名，顯係基於概括
    犯意而為，應依連續犯之規定以一罪論，並依法加重其刑。
    被告所涉如犯罪事實欄(三)、(四)所示竊盜犯行，雖未經提起公
    訴，惟與前揭起訴部分具有連續犯之裁判上一罪關係，為起
    訴效力所及，本院自應併予審理論究，附此敘明。又查被告
    有犯罪事實欄所載之犯罪科刑及執行情形，有臺灣高等法院
    被告前案紀錄表存卷可按，其受有期徒刑之執行完畢後五年
    以內再犯本件有期徒刑以上之罪，係屬累犯，應遞予加重其
    刑。爰審酌被告不思以己力正當謀生，竟為貪圖不法利益，
    屢屢竊取他人財物，所為實屬非是，惟被告犯罪後尚能坦承
    犯行，態度良好等一切情狀，量處如主文所示之刑。又本諸
    前述理由，本院認應對被告科以有期徒刑8 月，被告請求處
    有期徒刑6 月，自屬過輕，要難依其所請，附此敘明。
四、犯罪事實欄(三)、(四)所示竊盜犯行中分別經警扣得被告供犯罪
    所用之鑰匙各1 支，且該鑰匙2 支均屬被告所有，已據被告
    供明在卷，爰依刑法第38條第1 項第2 款規定宣告沒收；至
    於如犯罪事實欄(一)中，雖另經警扣得被告所有鑰匙1 支，然
    被告否認供竊取機車使用，且本院亦查無其他積極證據可資
    認定該鑰匙確係被告行竊時所用之物，是本院不對之宣告沒
    收，併此敘明。
據上論斷，應依刑事訴訟法第273 條之1 第1 項、第299 條第1
項前段，修正後刑法第2 條第1 項前段、修正前刑法第56條、第
320 條第1 項、第47條、第38條第1 項第2 款，罰金罰鍰提高標
準條例第1 條前段，判決如主文。
本案經檢察官何嘉仁到庭執行職務
中    華    民    國    95    年    8      月   31   日
                           臺灣桃園地方法院刑事第七庭
                                      法  官  賴淑美
以上正本證明與原本無異。
如不服本判決，應於判決送達後10日內向本院提出上訴狀 (應附
繕本)，上訴於臺灣高等法院。
                                       書記官  陳育君
中    華    民    國    95    年    8      月   31    日
附錄本案論罪科刑法條：
中華民國刑法第320 條 (普通竊盜罪、竊佔罪) 意圖為自己或第
三人不法之所有，而竊取他人之動產者，為竊盜罪，處五年以下
有期徒刑、拘役或五百元以下罰金。
意圖為自己或第三人不法之利益，而竊佔他人之不動產者，依前
項之規定處斷。
前二項之未遂犯罰之。


司法院資訊處製作；財團法人民間司法改革基金會備份。
